---
title: "Estancia"
author: "Daniel Camarena"
date: "28/7/2018"
output: html_document
---

```{r setup, include=FALSE}
library(tidyverse)
library(Hmisc)
library(knitr)
knitr::opts_chunk$set(echo = TRUE)
setwd("~/Documents/CienciaDatos/GitHub/mcdatos_estancia")

```

## Exploratory Data Analysis

A continuación se presenta el documento de analisis exploratorio de datos para los data sets utilizados para construír el modelo de predicción de demanda y pricing dinámico para la cadena de hoteles CityExpress.

### Data Sets

Durante la construcción de este modelo se utilizaron tres data sets principalmente.

El primero de ellos llamado "historico_ocupacion" fue obtenido directamente del sistema de gestión de propiedades y contiene los principales indicadores estudiados en la hoteleria: %ocupación, tarifa promedio,z
```{r cars}
historico_ocupacion<-read_csv("datos/EST_PAS_UNIC_CEINS.csv")
summary(historico_ocupacion)
```

```{r}
tl_ocup <- historico_ocupacion %>% group_by(date_in) %>% summarise(nights=sum(nights))
ggplot(tl_ocup, aes(date_in, nights)) + geom_line() +
 xlab("") + ylab("Cuartos Ocupados")
```

```{r}
historico_ocupacion$antelacion <- as.integer(difftime(historico_ocupacion$date_in,historico_ocupacion$date_create,units = "days"))
pickup <- historico_ocupacion %>% group_by(antelacion) %>% summarise(nights=sum(nights))
head(pickup,100)
ggplot(pickup, aes(antelacion, log(nights))) + geom_line() +
 xlab("Dias de Antelacion") + ylab("Cuartos Reservados")

```

```{r}
historico_grp_rsrv <- historico_ocupacion %>% group_by(rsrv_code) %>% summarise(nights=sum(nights),
                                                                      date_create = min(date_create),
                                                                      date_in = min(date_in),
                                                                      date_out = max(date_out),
                                                                      antelacion =as.integer(difftime(date_in,date_create,units="days")),
                                                                      count = 1)
pickup_rsrv <- historico_grp_rsrv %>% group_by(antelacion) %>% summarise(count=sum(count))
ggplot(pickup_rsrv, aes(antelacion, count)) + geom_line() +
 xlab("Dias de Antelacion") + ylab("No. Reservaciones")

reservas<-historico_ocupacion %>% filter(rsrv_code == 6265739)
reservas

historico_grp_rsrv_src <- historico_ocupacion %>% group_by(rsrv_code,rsrv_src) %>% summarise(nights=sum(nights),
                                                                      date_create = min(date_create),
                                                                      date_in = min(date_in),
                                                                      date_out = max(date_out),
                                                                      antelacion =as.integer(difftime(date_in,date_create,units="days")),
                                                                      count = 1)

                                                          
pickup_src <- historico_grp_rsrv_src %>% group_by(rsrv_src,antelacion) %>% summarise(reservas=sum(count))
ggplot(pickup_src, aes(antelacion, reservas)) + geom_line() + xlim(-1,25) + facet_wrap(~rsrv_src)

ocup_dia_sem <- historico_ocupacion %>% group_by(date_in) %>% summarise(nights=sum(nights),
                                                                        dia_sem = min(Dia_Sem),
                                                                        count_sem = 1) %>% 
                                                              group_by(dia_sem) %>% summarise(nights=sum(nights),
                                                                                              semanas = sum(count_sem)) %>% 
                                                              mutate(ocup=nights/(semanas*159))
                        
```